# 请教陈版，关于递延收益确认的问题

提问人：gljiadong 时间：2021-12-20 17:15:28
请教一下陈版，新开办CRO企业根据开办费申请政府补助，其中开办费一部分为采购试剂耗材，假设该部分政府补助总额为 800 万元，其中当期已开票入库 800 万元，已付款 500 万元，已出库 200 万元，则应该确认多少其他收益？

回答人：chenyiwei
应根据出库耗材的实际耗用情况（转入成本费用的情况）确定将对应的政府补助结转至其他收益的金额。